【裁判字號】    99,上訴,964
【裁判日期】    990611
【裁判案由】    偽造文書等
【裁判全文】
臺灣高等法院高雄分院刑事判決         99年度上訴字第964號
上  訴  人
即  被  告  甲○○
上列上訴人因偽造文書等案件，不服臺灣高雄地方法院99年度訴
字第45號中華民國99年3 月29日第一審判決（起訴案號：臺灣高
雄地方法院檢察署98年度偵緝字第2173號、98年度偵字第17826
號），提起上訴，本院判決如下：
     主  文
上訴駁回。
     理  由
一、按不服地方法院之第一審判決而上訴者，應向管轄第二審之
    高等法院為之，上訴書狀應敘述具體理由，刑事訴訟法第36
    1 條第1 項、第2 項定有明文。而所謂不服第一審判決之具
    體理由，必係依據卷內既有訴訟資料或提出新事證，指摘或
    表明第一審判決有何採證認事、用法或量刑等足以影響判決
    本旨之不當或違法，而構成應予撤銷之具體事由，始克當之
    （例如：依憑證據法則具體指出所採證據何以不具證據能力
    ，或依憑卷證資料，明確指出所為證據證明力之判斷如何違
    背經驗、論理法則）；倘僅泛言原判決認定事實錯誤、違背
    法令、量刑失之過重或輕縱，而未依上揭意旨指出具體事由
    ，或形式上雖已指出具體事由，然該事由縱使屬實，亦不足
    以認為原判決有何不當或違法者（例如：對不具有調查必要
    性之證據，法院未依聲請調查亦未說明理由，或援用證據不
    當，但除去該證據仍應為同一事實之認定），皆難謂係具體
    理由，俾與第二審上訴制度旨在請求第二審法院撤銷、變更
    第一審不當或違法之判決，以實現個案救濟之立法目的相契
    合，並節制濫行上訴。又第二審法院認為上訴書狀未敘述理
    由或上訴有刑事訴訟法第362 條前段之情形者，應以判決駁
    回之，同法第361 條第2 項、第367 條前段定有明文。是上
    訴書狀全未敘述理由者，應先命補正；已敘述理由但不具體
    者，毋庸命補正，應由第二審法院以判決逕予駁回上訴，未
    依法駁回者，有受理訴訟不當之違法，此有最高法院24年度
    總會決議第93號提案(四)可資參照，及該院所著97年台上字第
    892 號、第3889號判決，足資參考。
二、本件上訴人即被告甲○○於民國99年4 月7 日收受原審送達
    判決後，在上訴期間內之同年月13日具狀向本院提起上訴，
    上訴理由意旨略以：被告因經濟困窘一時失慮，為維持家計
    ，始萌生竊取他人財物之念，被告理應接受法律處罰，惟被
    告長年工作不穩定，且所竊得之物品僅值幾萬元，原審量處
    被告有期徒刑1 年8 月（上訴狀誤載為1 年），雖能易科罰
    金，然縱易科罰金亦須繳納新臺幣（下同）60萬元左右（上
    訴狀誤載為36萬元），實非被告目前之經濟能力所能負擔，
    而被告尚有妻小亟待扶養，經過此次教訓，已能知所警惕而
    不敢再犯，爰據此提起上訴，請予撤銷原判決，再從輕量刑
    ，以啟自新云云，有其刑事上訴狀在卷可稽（見本院卷第4
    頁）。惟按量刑輕重，係屬事實審法院得依職權自由裁量之
    事項，苟已斟酌刑法第57條各款所列情狀，而未逾越法律所
    規定之法定刑度範圍，或濫用其權限，即不得任意指摘為違
    法，亦經最高法院著有72年台上字第6696號、75年台上字第
    7033號判例足資參照。
三、經查，被告甲○○因偽造文書等案件，經原審認其以一冒名
    刷卡行為，同時觸犯詐欺取財及行使偽造私文書罪，屬想像
    競合犯，而依刑法第55條規定，從一重之行使偽造私文書罪
    處斷，並審酌其尚值青壯，身心健全，不思循正當途徑賺取
    所需，竟與妻高聖敏（業經原審判處有期徒刑8 月，如易科
    罰金，以新臺幣1000元折算1 日。緩刑3 年確定）共同竊取
    他人財物，且持所竊提款卡及信用卡，分別盜領他人存款、
    冒名偽簽刷卡消費，價值觀念偏差，均應予導正；復衡以所
    竊財物、盜領及盜刷之金額，未至鉅額，被告係親自下手行
    竊之人，參與程度較高，事後始終坦承全部犯行，犯罪後態
    度為佳，及其素行、智識程度、生活狀況、犯罪之動機、目
    的等一切情狀，而認檢察官具體求處被告有期徒刑4 年，略
    有過重，乃予定其應執行刑為有期徒刑1 年8 月，及諭知以
    1000元折算1 日之易科罰金折算標準。已詳敘所憑之證據與
    認定之理由，而所為論述亦均有卷證可資覆按，經核並無違
    背經驗法則或論理法則。量刑亦已就被告坦認行使偽造私文
    書及詐欺取財之犯行，與參與犯罪之程度等各情節，依刑法
    第57條規定詳加審酌一切情狀而量刑如上，且乃為原審得依
    職權自由裁量之事項，其量刑亦在法定刑範圍之內，並未逾
    越法律規定之法定刑度。
四、從而，被告提起上訴，空言泛指原審判決未及考其經濟能力
    而量刑有所不當云云。經核係未依據卷內既有訴訟資料或提
    出新事實、新證據指出原判決有何不當或違法而為足以影響
    判決本旨，而構成應予撤銷之具體指摘事由。是其上訴指稱
    原審判決違誤，請求撤銷原判決，顯屬未敘述具體理由。按
    之上開規定，被告之上訴要屬違背法律上之程式，自應由本
    院依刑事訴訟法第367 條前段、第372 條規定，不經言詞辯
    論逕行判決如主文。
中    華    民    國    99    年    6     月    11    日
                  刑事第三庭    審判長法  官  莊崑山
                                      法  官  張意聰
                                      法  官  莊松泉
以上正本證明與原本無異。
如不服本判決應於收受本判決後10日內向本院提出上訴書狀，其
未敘述上訴理由者，並得於提起上訴後10日內向本院補提理由書
狀（均須按他造當事人之人數附繕本）「切勿逕送上級法院」。
中    華    民    國    99    年    6     月    11    日
                                      書記官  葉淑華

司法院資訊處製作；財團法人民間司法改革基金會備份。
